【裁判字號】    97,消債更,408
【裁判日期】    970814
【裁判案由】    更生事件
【裁判全文】
臺灣臺中地方法院民事裁定           97年度消債更字第408號
聲  請  人  乙○○
                      之6
代  理  人  甲○○律師
            陳聰明
上列當事人因消費者債務清理事件聲請更生，本院裁定如下：
    主  文
聲請駁回。
聲請費用由聲請人負擔。
    理  由
一、按債務人對於金融機構因消費借貸、自用住宅借款、信用卡
    或現金卡契約而負債務，在聲請更生或清算前，應提出債權
    人清冊，以書面向最大債權金融機構請求協商債務清償方案
    並表明共同協商之意旨，消費者債務清理條例第151條第1項
    定有明文。又聲請更生或清算不合程式或不備其他要件者，
    法院應以裁定駁回之，但其情形可以補正者，法院應定期間
    先命補正，復為同條例第8條所明定。
二、本件聲請人即債務人向本院聲請更生，主張其有不能清償債
    務情事，曾於民國97年4月25日向最大債權銀行臺灣新光商
    業銀行（下稱新光銀行）請求共同協商債務清償方案而不成
    立，且聲請人之財產現為債權人新光銀行聲請強制執行中（
    本院97年度執全字第523號），亦曾發函要求新光銀行延緩
    執行未獲答覆，應視為協商不成立，為此檢附財產清單、債
    權人清冊、前置協商退件通知函等件，向本院提出更生聲請
    云云。
三、經查，聲請人確有對於金融機構因消費借貸、自用住宅借款
    、信用卡或現金卡契約而負債務，並曾以書面向最大債權金
    融機構新光銀行請求共同協商債務清償方案；然查：
    (1)依卷附新光銀行前置協商退件通知函所載，聲請人係因「
      申請文件不符規定」，始為新光銀行於97年4月29日發函
      通知退件，並請聲請人備齊文件再為申請。而經本院函詢
      新光銀行結果，該行亦表示經查聲請人並未曾依銀行公會
      債務協商機制及消費者債務清理條例之規定，聲請為前置
      協商程序，有該銀行97年8月日之陳報狀附卷可憑。從而
      ，尚難認本件聲請人已遵循消費者債務清理條例第151條
      第1項規定，先與全體金融機構債權人完成債務協商程序
      。
    (2)又債權人新光銀行係聲請對聲請人之不動產為假扣押之保
      全程序，而假扣押之程序，原在保全聲請人之財產狀況，
      非屬本案變價之終局執行，實無所謂延緩執行可言，與消
      費者債務清理條例施行細則第44條之立法意旨在避免協商
      機制因部分債權人聲請或繼續強制執行程序受償，致協商
      落空之意旨無涉。是聲請人以其曾函請新光銀行暫緩執行
      未獲回覆，依前開施行細則規定，應視為協商不成立云云
      ，亦無可採。
四、本件債務人聲請更生，既未遵循消費者債務清理條例第151
    條第1項之規定先行債務協商，且上開欠缺又屬無從補正，
    依上說明，自應駁回其更生之聲請，爰裁定如主文。
中    華    民    國    97    年    8     月    14    日
                            法      官  吳幸芬
上為正本係照原本作成
如不服本裁定，應於裁定送達後10日內，以書狀向本院提出抗告
，並繳納抗告費新臺幣1千元
中    華    民    國    97    年    8     月    14    日
                            書  記  官  廖素論


司法院資訊處製作；財團法人民間司法改革基金會備份。
